【裁判字號】    98,交訴,28
【裁判日期】    980327
【裁判案由】    過失致死
【裁判全文】
臺灣板橋地方法院刑事判決              98年度交訴字第28號
公  訴  人  臺灣板橋地方法院檢察署檢察官
被      告  甲○○
上列被告因過失致死案件，經檢察官提起公訴（九十七年度偵字
第三○○○五號），被告就被訴事實為有罪陳述，本院改行簡式
審判程序審理，判決如下：
    主  文
甲○○從事業務之人，因業務上之過失致人於死，處有期徒刑拾
月，緩刑年。
    事實及理由
一、本件犯罪事實及證據，除事實欄及證據欄被告姓名均更正為
    「甲○○」，犯罪事實欄一倒數第三行補充為「未依規定行
    走該路口行人穿越道之斑馬線而穿越中正路，行進至中正路
    四五四號前，適行駛於該處內側快車道上由甲○○」、末行
    補充為「於同日下午一時二十分許當場死亡。甲○○於肇事
    後，在有偵查犯罪職權之公務員查知其為犯人前，在場主動
    向接獲報案前來處理之臺北縣警察局中和分局交通分隊警員
    自承肇事並接受裁判。」，證據欄補充「被告於本院審理時
    之自白」、「中華民國交通部製發汽車駕駛執照、行車執照
    影本 (甲○○）」外，餘均引用如附件檢察官起訴書之記載
    。
二、按行車起駛前應顯示方向燈，注意前後左右有無障礙或車輛
    行人，並應讓行進中之車輛行人優先通行，道路交通安全規
    則第八十九條第一項第六款定有明文。被告為汽車駕駛人，
    領有合格適當之職業大貨車駕駛執照，於駕駛車輛起駛時，
    對其前後左右行進中之行人，自應注意上開安全規定，而本
    次車禍肇事當時雖陰天，然適處日間，有自然光線，路面乾
    燥、無缺陷、無障礙物，視距良好，亦有卷附車禍現場照片
    及道路交通事故調查報告表（一）可稽，被告並非不能注意
    及此，於行車起駛時竟疏於注意，撞擊正行走於其所駕車輛
    左側旁之行人即本件被害人並碾壓之，導致被害人全身多處
    骨折，引發創傷性休克而當場死亡，被告對本件車禍之發生
    顯有過失。而被害人因本件車禍造成全身多處骨折，引發創
    傷性休克而於當場不治死亡，業如上述，則被告之過失行為
    與被害人之死亡間，具有相當因果關係。本案事證明確，被
    告之過失犯行，洵堪認定，應依法論科。
三、按被告職業係水泥車駕駛，負責載送水泥物料，業據其於警
    詢及本院審理中供承在卷，並有卷附職業大貨車駕駛執照及
    行車執照影本各一紙可參，為從事駕駛業務之人，其因業務
    上之過失致被害人死亡，核其所為係犯刑法第二百七十六條
    第二項之業務過失致死罪。被告肇事後向適路過之交通警察
    報警，而在現場等待警方，在有偵查犯罪職權之公務員查知
    其為犯罪人前，主動向據報前來之臺北縣政府警察局中和分
    局交通分隊警員坦承肇事且接受裁判，業據被告於警詢中供
    明在卷，且有臺北縣政府警察局中和分局道路交通事故肇事
    人自首情形記錄表一紙附卷可憑，為對未發覺之罪自首而接
    受裁判，爰依刑法第六十二條前段規定減輕其刑。另依道路
    交通管理處罰條例第八十六條第二項規定，汽車駕駛人，在
    快車道依規定駕車行駛，因行人或慢車不依規定，擅自進入
    快車道，而致人受傷或死亡，依法應負刑事責任者，減輕其
    刑。所謂「依規定駕車行駛」，係指已遵守汽車行駛之交通
    法令之規定而言，必汽車駕駛人在快車道依規定駕車行駛，
    始有該條項減刑規定之適用（最高法院九十四年度台上字第
    二四○四號、九十三年度臺非字第二四○號判決意旨參照）
    。本件被告駕車行駛於快車道上，有卷附上開道路交通事故
    調查報告表（一）及道路交通事故現場圖各一紙可憑，縱被
    害人未依規定行走行人穿越道之斑馬線，而擅自進入快車道
    ，此有證人周台玉於調查筆錄及檢察官偵訊中之證詞可考，
    並與上開調查報告表（一）及事故現場圖相符，然被告未注
    意前後左右有無障礙或車輛行人，並讓行進中之車輛行人優
    先通行，即難謂係依規定駕車行駛，自與道路交通管理處罰
    條例第八十六條第二項規定之減輕條件不合，併此敘明。爰
    審酌被告過失之程度，肇事致被害人死亡，被害人家屬所受
    痛苦及損害，被害人亦未依規定行走行人穿越道之斑馬線之
    過失程度，惟被告已與被害人家屬達成民事和解，有本院簡
    式審判筆錄及車禍賠償和解書可考，暨犯後坦承犯行之態度
    等一切情狀，量處如主文所示之刑，以資懲儆。末查，被告
    前未曾因故意犯罪受有期徒刑以上刑之宣告，有臺灣高等法
    院被告前案紀錄表在卷可按，並與被害人家屬達成和解賠償
    損害，其因過失致犯本罪，經此教訓，當知謹慎，信無再犯
    之虞，因認本判決所宣告之刑，以暫不執行為適當，爰併宣
    告緩刑三年，以勵自新。
據上論斷，應依刑事訴訟法第二百七十三條之一第一項、第二百
九十九條第一項前段、第三百十條之二、第四百五十四條第二項
，刑法第二百七十六條第二項、第六十二條前段、第七十四條第
一項第一款，刑法施行法第一條之一，判決如主文。
本案經檢察官林珮菁到庭執行職務
中    華    民    國    98    年    3     月    27    日
                      臺灣板橋地方法院交通法庭
                               法  官  王綽光
以上正本證明與原本無異。
如不服本判決應於收受送達後10日內向本院提出上訴狀，並應敘
述上訴理由；其未敘述上訴理由者，應於上訴期間屆滿後20日內
向本院補提理由書（均需按他造當事人之人數附繕本，切勿逕送
上級法院）。
                                書記官  許清秋
中    華    民    國    98    年    3     月    30    日
附錄本案論罪科刑法條全文：
刑法第276條
因過失致人於死者，處2 年以下有期徒刑、拘役或2,000 元以下
罰金。
從事業務之人，因業務上之過失犯前項之罪者，處5 年以下有期
徒刑或拘役，得併科3000元以下罰金。


司法院資訊處製作；財團法人民間司法改革基金會備份。
